【裁判字號】    97,交聲,2657
【裁判日期】    971112
【裁判案由】    聲明異議
【裁判全文】
臺灣臺中地方法院交通事件裁定       97年度交聲字第2657號
原處分機關  交通部公路總局臺中區監理所豐原監理站
異  議  人
即受處分人  乙○○
上列受處分人因違反道路交通管理處罰條例案件，對於交通部公
路總局臺中區監理所豐原監理站民國九十七年九月十六日所為之
處分（豐監稽違字第裁六三－ＨＤ0000000號裁決書），
聲明異議，本院裁定如下：
    主  文
異議駁回。
    理  由
一、按汽車駕駛人，行經有燈光號誌管制之交岔路口闖紅燈者，
    處新臺幣（下同）一千八百元以上五千四百元以下罰鍰，並
    記違規點數三點，道路交通管理處罰條例第五十三條第一項
    、第六十三條第一項第三款分別定有明文。
二、本件聲明異議意旨略以：伊當時原本停在路口，看到前方燈
    號由紅燈轉為綠燈，伊才將機車騎出去，並由瑞安街左轉豐
    西街，當地為五岔路，應該是可以左轉，綠燈亮起時，對面
    還有車子過來，但是員警從後方將伊攔下，並說伊闖紅燈。
    伊已向警察說明並未闖紅燈，故不願在舉發單上簽名。員警
    則要伊自行聲請異議，員警如此作法令人不服，爰聲明異議
    等語。
三、經查：異議人即受處分人乙○○騎乘車牌號碼ＲＱ二－七八
    九號輕型機車，於民國九十七年四月二十五日十五時四十分
    許，在臺中縣豐原市○○街與豐西街口，因「駕車行經有燈
    光號誌管制之交岔路口闖紅燈」之違規事實，為臺中縣警察
    局員警當場舉發等情，有臺中縣警察局中縣警交字第ＨＤ0
    000000號舉發違反道路交通管理事件通知單影本一份
    附卷可稽。而證人即當日舉發本件交通違規之員警張朝上於
    本院訊問時結證稱：「當天受處分人是走中正路，再走到瑞
    安街，準備轉豐西街，我們是騎機車巡邏，剛好跟在受處分
    人的後面。我看到瑞安街與豐西街口的時候，當時瑞安街的
    紅燈剛亮起來，受處分人是第一輛車，他有稍微停一下之後
    ，他就駛入瑞安街的對向車道，再跨越豐西街，再左轉。…
    …他說他沒有闖紅燈右轉，他指著豐西街說他是綠燈，但是
    受處分人有承認他是走中正路轉瑞安街再轉豐西街，當時燈
    號並不是從紅燈轉換成綠燈，而是才變成紅燈五秒鐘。」等
    語（見本院九十七年十月十五日訊問筆錄），並當庭提出現
    場路線圖一紙以供參佐。矧該名證人與受處分人平日既不相
    識，又無怨隙，當無刻意設詞誣攀構陷受處分人之理，就其
    親身經歷之事實所為前揭證詞應屬可採。受處分人雖辯稱當
    時瑞安街對面燈號為綠燈云云，惟就其如何在該處路口左轉
    乙節，受處分人先係陳稱：「當時綠燈一亮，對面有車子過
    來，但是當地是五岔路，應該是可以左轉。」云云，旋又指
    稱：「我原本要轉入豐社路，但是後來考慮一下又轉回豐西
    街。」、「我當時通過豐社路的時候，有在那邊開始猶豫一
    下。」云云。則受處分人倘於綠燈亮起後隨即起步，且對向
    車道已有車輛駛入上開交岔路口，顯見該處路口當時並非淨
    空狀態，受處分人又何能在對方來車接踵而至之際，兀自於
    當地五岔路口猶豫徬徨並忽而駛入豐社路、忽而轉進豐西街
    ？是其前揭所述之綠燈左轉經過尚與常情不符，且有相互矛
    盾之嫌，已無足取。況依證人甲○○○○前揭所述，受處分
    人為警攔停後所指路口之綠燈，並非當時瑞安街上之東西向
    號誌，而係向員警指出豐西街上之南北向綠燈號誌，以圖混
    淆其原本之行車方向。是以受處分人辯稱其於瑞安街口綠燈
    時始穿越該路口左轉云云，應屬臨訟杜撰之詞，並無足取。
    至於員警舉發各項道路交通違規事由，本不以必須提出採證
    照片或錄影為限，倘受限於交通違規事實發生之即時性、急
    迫性，而由員警依其親身見聞經過，填製通知單舉發汽車駕
    駛人交通違規事實，且於事後到庭接受法院訊問，並給予受
    處分人當面質疑之機會，亦屬法之所許。受處分人率指原處
    分機關不能證明其有上開交通違規情事，自有未洽，尚無足
    取。綜上所陳，原處分機關交通部公路總局臺中區監理所豐
    原監理站依前開道路交通管理處罰條例規定，據以裁處受處
    分人罰鍰四千五百元，並記違規點數三點，尚無違誤。本件
    聲明異議為無理由，應予駁回。
四、據上論斷，應依道路交通管理處罰條例第八十七條第二項，
    道路交通案件處理辦法第十九條，裁定如主文。
中    華    民    國    97    年    11    月    12    日
                  交通法庭  法  官  高文崇
上正本證明與原本無異。
如不服本裁定，應於送達後五日內，向本院提出抗告狀。
                            書記官  林淑慧
中    華    民    國    97    年    11    月    12    日


司法院資訊處製作；財團法人民間司法改革基金會備份。
